

# **Ricardo Rodrigues**

e-mail: rrodrigues.code@gmail.com linkedin: rrodrigues345 github: rrodrigues345

#### Habilidades

Linux Microsoft Office Python HTML CSS JavaScript Ruby

Idiomas Inglês - Fluente Espanhol - Basico

#### Resumo profissional

Farmacêutico-pesquisador, com experiência em desenvolvimento de fármacos usando métodos computacionais. Atuou como pesquisador no Laboratório de Biotecnologia - UNICAMP (2021 - 2022), atuando em pesquisas sobre vírus com ênfase em programas computacionais (ambiente Linux). Possui experiência de trabalho com grupos de pesquisa no exterior (6 meses - Áustria). Atualmente faz transição de carreira para a área da tecnologia, capacitando-se em HTML5, JavaScript, Ruby e Python. Recentemente, iniciou graduação em Análise e Desenvolvimento de Sistemas pelo Senac. Busca oportunidade de trabalho/estágio na área com o objetivo de crescimento pessoal e profissional.

#### Experiência

UNICAMP / Pesquisador - Laboratório de Biotecnologia

2021 - 2022, CAMPINAS -

Desenvolvimento de modelos de docking molecular na busca por substâncias com potencial inibitório para SARS-CoV-2

UFES / Pesquisador - Laboratório de Produtos Naturais 2016 - 2021, VITÓRIA - ES

Responsável pela implementação do laboratório de modelagem molecular no LabTBioPN, orientando e capacitando futuros pesquisadores nesta área e áreas afins. Atividades desenvolvidas: Orientações de teses/dissertações; Supervisão dos projetos de pesquisa relacionados à modelagem molecular; Palestras e Aulas sobre Modelagem Molecular.

FCFRP - USP/ Pesquisador - Laboratório de Produtos Naturais 2014 - 2016. RIBEIRÃO PRETO - SP

Responsável pelo desenvolvimento de modelos teóricos na busca por substâncias com potencial antiinflamatório para as enzimas COX-1, COX-2 e 5-LOX. Supervisão dos projetos de pesquisa relacionados à modelagem molecular; Palestras e Aulas sobre Modelagem Molecular; Orientação dos alunos e pesquisadores na área de Modelagem Molecular.

FCFRP - USP / Doutorado

2010 - 2014, RIBEIRÃO PRETO - SP.

Desenvolvimento de modelos teóricos para a busca de substâncias com potencial inibitório para Doença de Alzheimer.

# Cursos extras

CERTIFICAÇÃO LINUX LPI ESSENTIALS PARTE 1: EVOLUTION AND DISTRIBUTIONS - Alura (jul/22) -

RUBY II: CONTINUANDO SEUS PRIMEIROS PASSOS NA PROGRAMAÇÃO - Alura (jun/22) - 12h

RUBY I: LÓGICA DE PROGRAMAÇÃO COM JOGOS -Alura (mai/22) - 12h

HTML5 E CSS3 PARTE 1: CRIE UMA PÁGINA DA WEB - Alura

LINUX - FUNDAMENTOS - Cev (fev/21) - 40h

PYTHON I: FUNDAMENTOS -CeV (fev/21) - 40h

## Formação

Universidade de São Paulo / Doutorado

2010 - 2014, RIBEIRÃO PRETO, SP

Descrição: Doutorado em Ciências - Modelagem Molecular

Universidade Federal do Mato Grosso do Sul / Mestrado

2006 - 2009, CAMPO GRANDE, MS

Descrição: Mestrado em Química - Síntese Orgânica

Universidade Federal do Mato Grosso do Sul / Graduação 2003 - 2006, CAMPO GRANDE, MS Descrição: Graduação em Farmácia.

## Informações Complementares

# Introdução à Modelagem Molecular: Teoria e Prática. 16h.

2017 - 2021

Descrição: Ministrou curso de curta duração de introdução às técnicas de modelagem molecular para a disciplina de Química Farmacêutica da Universidade Federal do Espírito Santo - UFES.

## Aula Magna do Curso de Farmácia - PUC - Goiás

Descrição: Aula Magna do Curso de Farmácia: "O Farmacêutico no desenvolvimento de novos fármacos".

Disponível em: 

Aula Magna do Curso de Farmácia

Desenvolvimento de pesquisa no exterior, Programa de Pós-Doutorado - Centrum für Chemie und Biomedizin - CCB,

Austria. 2015 - 2016. Duração: 6 meses.

Descrição: Desenvolvimento de modelos teóricos (farmacóforo) na busca de substâncias com potencial antinflamatório para a enzima 5-LOX. Desenvolvimento do projeto de pesquisa; participação em reuniões semanais abordando os projetos em andamento do grupo de pesquisa.